【裁判字號】    97,上易,2000
【裁判日期】    970919
【裁判案由】    竊盜
【裁判全文】
臺灣高等法院刑事判決                97年度上易字第2000號
上  訴  人
即  被  告  乙○○
選任辯護人  李怡欣律師
            王元勳律師
上列上訴人因竊盜案件，不服臺灣板橋地方法院97年度易字第56
5號，中華民國97年6月24日第一審判決（起訴案號：臺灣板橋地
方法院檢察署97年度偵字第994號），提起上訴，本院判決如下
：
    主  文
上訴駁回。
    事  實
一、乙○○基於意圖為自己不法之所有之犯意，於民國96年12月
    13日下午1時許，攜帶其所有客觀上具有危險性，足以危害
    人體，可供兇器使用之剪刀1枝，至臺北縣中和市○○街91
    號前路燈，以剪刀竊取甲○○所管領之電纜線2捆（長度計
    約25公尺，價值約新台幣一千五百元）及接地銅棒1枝（價
    值約新台幣五百元），得手後，正欲離去之際，為警當場查
    獲，並扣得上開剪刀1枝。
二、案經被害人甲○○訴由臺北縣政府警察局中和分局報告臺灣
    板橋地方法院檢察署檢察官偵查起訴。
    理  由
一、有關證人甲○○於警詢說詞，固屬審判外陳述，惟被告、辯
    護人均不爭執其證據能力（本院卷第19頁），且觀其製作情
    形，亦無違法取供之情況，依刑事訴訟法第159條之5規定，
    自有證據能力。
二、訊據上訴人即被告固不諱言：於上開時地取得上開電線及接
    地銅棒等情，惟否認有竊盜犯行，辯稱：沒有偷甲○○的電
    線、接地銅棒。我看到地上的電線怕人家跌倒，所以把電線
    纏在地上。接地銅棒也是在地上，銅棒在我剪葉子、剪花草
    的地方，距離我約有10公尺的距離，所以我在地上撿的，不
    是偷的。我沒有拿剪刀剪電線，接地銅棒我發現的時候是在
    我剪葉子那邊，我沒有拿，我手只有去拿電線等語，經查：
（一）有關被告於上開時、地如何竊取電線及接地銅棒等情，業
      據被告於警詢稱：我大約在今日下午1時許在保二總隊宿
      舍後面剪椰子葉，旁邊有一台貨車，地上有一條電線，因
      為電線被貨車壓住，且另一頭在路燈上面，我把電線扯下
      來，然後再使用剪刀把電線兩頭剪平，因為我怕割到手。
      電線並未接在路燈上面，只是膠布纏住，我以為是廢棄的
      電線，所以把它扯下來。另有一枝接地銅棒，是我在剪椰
      子葉時在地上撿到的等語（偵卷第6頁），證人即查獲員
      警丙○○於原審證稱：移送書上所寫係甲○○先生報警，
      這是不正確的，是我跟另一位同仁戊○○一起查獲的，時
      間是96年12月13日下午1時左右，地點是在中和市○○街9
      1號前面。當時看到被告拿1個剪刀在拆電線桿上的電線，
      我上前盤查，被告表示電線不是被告的，後來我們通報中
      心，依據被告的表示他是騎乘機車來的，被告的機車停在
      事發地點的十公尺左右的路旁，我們有在他的機車上面發
      現有電線放在機車腳踏板，被類似椰子樹的樹葉遮蓋住電
      線，車上還有1個銅棒。我們就把這些東西一併帶回警局
      處理，問了很多人，中和市民代表張碧龍表示這些電線（
      電纜線）、銅棒是他委託甲○○的公司來承辦。偵查卷20
      頁上面那張照片所顯示黃色的那根棒子就是銅棒。銅棒是
      埋在土裡，根據甲○○表示是怕導電所以才埋在土裡。我
      目擊被告以剪刀將電線從電線桿上拆下等語（原審卷第36
      -37頁），並有贓物認領保管單、現場照片附卷可參，且
      有剪刀1枝扣案可佐。觀諸扣案剪刀1枝照片（偵卷第20頁
      ）所示，外型完好，係金屬製品，質地堅固，客觀上具有
      危險性，足為傷害人體之兇器。是此部分事實，堪予認定
      。
（二）被告辯稱：是花店負責人丁○○叫我去剪葉材，甲○○可
      證明電線銅棒係掉落現場，非被告剪斷，是撿拾地上之物
      乙節，經查：證人丁○○固證稱：是我要被告去剪葉材等
      語（本院卷第32頁背面），惟亦稱：案發當天未到現場，
      沒叫被告剪電纜線等語（本院卷第33頁），據此，縱得認
      證人丁○○請被告剪葉材，然其未到現場，亦不能證明被
      告如何取得本件之電纜線，尚難採為有利被告之證據。另
      證人甲○○證稱：台北縣中和市○○街91號前，是施工現
      場，沒有施工圍籬，但是有警示。案發當地在做新設路燈
      工程。換路燈的程序，是新的路燈裝置電纜線進去後，新
      路燈亮，才會把舊的電纜線拆除。案發當天我有到現場去
      看扣案的電纜線，我有拿扣案的電纜線實際比對，可以接
      到路燈的電纜線，因電纜線有斷頭，兩邊電纜線剛好可以
      接起來。現場有三個路燈不會亮，之後我請人接新的電纜
      線，就可以讓路燈重新亮起來等語（本院卷第34頁），顯
      見扣案電纜線係遭剪斷，被告所辯，不能採信。
（三）辯護人辯稱：證人丙○○不能證明電線確實曾經連接在電
      線桿上，且亦未目擊被告將接地銅棒由地下挖出或拔出，
      且起訴書所載犯罪地點，現場並未有施工標誌，並無法使
      一般人得知扣案電線、接地銅棒究竟是否為人所有，故被
      告並無以剪刀拆解電線之加重竊盜犯意、犯行乙節。證人
      已目擊被告剪下電線等情，已如前述，辯護人辯稱尚不足
      證明，顯有誤會。至於非己之物，不得擅取之理，雖童稚
      亦知，何況被告？被告擅取非己之物，豈能推說無不法所
      有之意圖？此與案發現場是否為工地，全然無涉，辯護人
      所辯顯有誤會。
綜上，被告所辯，不足採信。事證明確，被告犯行堪以認定。
三、核被告所為係犯刑法第321條第1項第3款之攜帶兇器竊盜罪
    。原審以事證明確，適用刑事訴訟法第299條第1項前段、刑
    法第321條第1項第3款、第41條第1項前段、第38條第1項第2
    款，並審酌被告之素行，被告犯罪之動機、目的、手段，竊
    盜所得電纜線25公尺及接地銅棒1枝等業經發還被害人、犯
    罪所生之危害、犯後否認犯行之態度等一切情狀，量處有期
    徒刑六月，並諭知易科罰金之折算標準。且說明扣案之剪刀
    1枝，係被告所有供犯本案之罪所用之物，業據其於警詢時
    供明在卷，應依刑法第38條第1項第2款規定宣告沒收。認事
    用法，均無違誤，被告上訴，猶執陳詞否認犯行，為無理由
    ，應予駁回。
據上論斷，應依刑事訴訟法第368條，判決如主文。
本案經檢察官賴俊雄到庭執行職務。
中    華    民    國    97    年    9     月    19    日
                  刑事第十八庭審判長法  官  吳鴻章
                                    法  官  陳健順
                                    法  官  周政達
以上正本證明與原本無異。
不得上訴。
                                    書記官  莊昭樹
中    華    民    國    97    年    9     月    19    日
附錄：本案論罪科刑法條全文
中華民國刑法第321條
犯竊盜罪而有左列情形之一者，處6月以上、5年以下有期徒刑：
一、於夜間侵入住宅或有人居住之建築物、船艦或隱匿其內而犯
    之者。
二、毀越門扇、牆垣或其他安全設備而犯之者。
三、攜帶兇器而犯之者。
四、結夥三人以上而犯之者。
五、乘火災、水災或其他災害之際而犯之者。
六、在車站或埠頭而犯之者。
前項之未遂犯罰之。


司法院資訊處製作；財團法人民間司法改革基金會備份。
